ACORDAO-COMPLETO-2414492

ACÓRDÃO 1632/2020 ATA 23/2020 - PLENÁRIO

VISTOS, relatados e discutidos estes autos de denúncia de possíveis irregularidades no âmbito da Delegacia da Receita Federal do Brasil em São Luís/MA (DRF/SLS) no exercício de 2018.
ACORDAM os Ministros do Tribunal de Contas da União, reunidos em Sessão do Plenário, diante das razões expostas pelo relator, em:
9.1 nos termos dos arts. 234 e 235 do Regimento Interno deste Tribunal (RITCU) , conhecer da presente denúncia, para, no mérito, considerá-la parcialmente procedente, em face da ausência de medidas adequadas à regularização de ausências de servidores durante movimento grevista judicializado (compensação dos dias/horas não trabalhados ou respectivos descontos em folha de pagamento) ;
9.2 nos termos do art. 250, inciso II, do RITCU, determinar à Delegacia da Receita Federal do Brasil em São Luís/MA que:
9.2.1 cancele o abono irregular das faltas dos servidores a seguir relacionados, nas respectivas datas, em atendimento do art. 44, inciso I, da Lei 8.112/1990, que estabelece a perda da remuneração do dia em que o servidor faltar ao serviço: José Agnaldo Santos Raiol (CPF 198.***.303-15) : nos dias 13 a 28/6 e 2 a 4/7/2018; e José de Ribamar Diniz Fernandes  (CPF 630.***.303-82) : nos dias 13 a 15/6 e 28/6/2018;
9.2.2 promova, caso ainda não tenha feito, as medidas administrativas cabíveis para dar cumprimento à decisão transitada em julgado do Ministro Og Fernandes, do Superior Tribunal de Justiça, relativa à Petição 12.111/DF (2017/0280901-8) , que, em consonância com a tese fixada em repercussão geral pelo Supremo Tribunal Federal no RE 693.456/RJ e com o Parecer 004/2016/CGU/AGU, impôs a compensação pelos dias e horas não trabalhados durante o movimento grevista ocorrido nos dias 25/10/2017 e 1º/11/2017 a 11/6/2018, segundo critérios de conveniência e oportunidade da Administração, ou, alternativamente, os correspondentes descontos remuneratórios; 
 9.3 nos termos do art. 243 do RITCU, determinar à Delegacia da Receita Federal em São Luís/MA que informe a este Tribunal, no prazo de 60 (sessenta) dias, a contar da ciência, as medidas adotadas e respectivos resultados em face das determinações expedidas no item 9.2 deste Acórdão;
 9.4 nos termos do art. 236, § 1º, do RITCU, c/c art. 104, § 1º, da Resolução-TCU 259/2014, manter a chancela de sigilo exclusivamente sobre o documento original da presente denúncia;
 9.5 dar ciência deste Acórdão à Delegacia da Receita Federal em São Luís/MA, à Secretaria da Receita Federal do Brasil e a (o) denunciante, informando que o teor integral da presente deliberação poderá ser obtido no endereço eletrônico www.tcu.gov.br/acordaos.

Denúncia a respeito de possíveis irregularidades relativas à transferência do acervo de processos de créditos previdenciários, ao transporte e controle de frequência de servidores, aos processos administrativos de cobrança, pedidos de restituição e atendimento dos contribuintes, e ao acesso indevido a informações protegidas por sigilo fiscal

Delegacia da Receita Federal em São Luís/MA.

3. Interessados/Responsáveis:
3.1. Interessado: Identidade preservada (art. 55, caput, da Lei n. 8.443/1992).
3.2. Responsável: Identidade preservada (art. 55, caput, da Lei n. 8.443/1992).

13.1. Ministros presentes: José Mucio Monteiro (Presidente), Walton Alencar Rodrigues, Benjamin Zymler, Augusto Nardes, Aroldo Cedraz, Raimundo Carreiro (Relator), Ana Arraes e Bruno Dantas.
13.2. Ministros-Substitutos presentes: Augusto Sherman Cavalcanti, Marcos Bemquerer Costa, André Luís de Carvalho e Weder de Oliveira.

ACORDAO-COMPLETO-2476625

Acórdão de Relação 1563/2021 - Plenário

Acórdão de Relação

ACORDAO-COMPLETO-2512269

Acórdão de Relação 2550/2021 - Plenário

RAIMUNDO CARREIRO

Inicialmente, consigno relatar este processo nos termos do art. 152 do Regimento Interno deste Tribunal, em sucessão ao Ministro José Múcio Monteiro.
2.	Trata-se de denúncia acerca de possíveis irregularidades no âmbito da Delegacia da Receita Federal do Brasil em São Luís/MA (DRF/SLS) , relativas à transferência do acervo de processos de créditos previdenciários, ao transporte e controle de frequência de servidores, aos processos administrativos de cobrança, pedidos de restituição e atendimento dos contribuintes, e ao acesso indevido a informações protegidas por sigilo fiscal, assim resumidas pela unidade instrutiva:
a) ausência de conclusão do inventário e da apuração dos débitos previdenciários referentes aos processos administrativos fiscais em meio físico, transferidos pelo Ministério da Previdência Social ou pelo Instituto Nacional do Seguro Social - INSS à Secretaria da Receita Federal do Brasil por determinação do art. 4º da Lei 11.457, de 16/3/2007, causando suposto prejuízo aos cofres previdenciários desde 2007 em consequência de decadência ou prescrição em relação à cobrança dos créditos tributários;
b) autorização pela chefia imediata do recebimento de indenização de transporte sem que houvesse deslocamento para qualquer atividade.
c) deficiência no controle de frequência devido à ausência de desconto na folha de pagamento dos dias em que os auditores estão em greve ou com computadores paralisados, bem assim permissividade quanto a saídas antecipadas.
d) paralisação de cobranças e pedidos de restituição, e ausência de orientação aos contribuintes sobre inscrições de dívidas, parcelamentos, revisões do imposto de renda, e situação na malha.
e) realização de acesso a informações sigilosas por auditor da RFB enquanto cedido para ocupar o cargo de Secretário da Fazenda do Estado do Maranhão.
3.	       Reproduzo a seguir, com ajustes de forma, o teor principal da instrução conclusiva lavrada no âmbito da Secretaria de Controle Externo da Previdência e da Assistência Social (SecexPrevidência) , cuja proposta de encaminhamento foi endossada pela direção da unidade (peças  32 e 33) e pelo Ministério Público de Contas (peça 35) :
HISTÓRICO
Instrução inaugural da Secex-Fazenda propôs conhecer da denúncia, uma vez satisfeitos os requisitos de admissibilidade previstos nos arts. 234 e 235 do RI/TCU, e no art. 103, § 1º, da Resolução - TCU 259/2014 (peças 3-5) ; determinar a supressão na peça da denúncia de palavras e expressões desrespeitosas, nos termos do art. 131, inciso I, do RI/TCU (peças 1-2) ; e encaminhar os autos à então Secex-MA para a condução do processo e adoção de providências pertinentes, com fundamento no art. 4º, §1º, da Portaria-Segecex 8/2014. O Ministro Relator José Múcio Monteiro determinou o encaminhamento nos termos propostos (peça 6) .
O denunciante trouxe ao conhecimento deste Tribunal a ocorrência dos indícios de irregularidade destacados nos subitens seguintes, em razão dos quais foram realizadas diligências saneadoras à DRF/SLS por meio do Ofício 3308/2018-TCU/SECEX-MA, de 1º/11/2018 (peça 8) .
	3.1. Ausência de conclusão do inventário e da apuração dos débitos previdenciários referentes aos processos administrativos fiscais em meio físico transferidos pelo Ministério da Previdência Social ou pelo Instituto Nacional do Seguro Social - INSS à Secretaria da Receita Federal do Brasil por determinação do art. 4º da Lei 11.457, de 16/3/2007, causando suposto prejuízo aos cofres previdenciários desde 2007 em consequência de decadência ou prescrição em relação à cobrança dos créditos tributários. A diligência foi realizada para a apresentação de documentos e informações nos termos a seguir transcritos (peça 2, p. 3, peça 8 e peça 10) :
	"a) sobre o Programa de Unificação do Crédito Previdenciário e Fazendário (PUC) criado por força da Lei 11.457/2007:
	a.1) relação de processos administrativos previdenciários ainda existentes na unidade em meio físico e não lançados no Sistema Integrado de Informações Econômico-Fiscais (SIEF) , com seus devidos valores;
	a.2) relação de processos administrativos previdenciários lançados no Sistema Integrado de Informações Econômico-Fiscais (SIEF) , com seus devidos valores;
	    a.3) relação de créditos previdenciários não encaminhados à Procuradoria Geral da Fazenda Nacional (PGFN) no processo de acompanhamento da implantação do PUC, com seus devidos valores e sua situação atual";
	3.2.  Autorização pela chefia imediata do recebimento de indenização de transporte sem que houvesse deslocamento para qualquer atividade. A diligência foi realizada para a apresentação de documentos e informações nos termos a seguir transcritos (peça 2, p. 4, peça 8, e peça 10) :
  "b) relação de servidores que receberam indenização de transporte com devido valor e data do deslocamento, nos exercícios de 2017 e 2018";
	3.3. Deficiência no controle de frequência devido à ausência de desconto na folha de pagamento dos dias em que os auditores estão em greve ou com computadores paralisados, bem assim permissividade quanto a saídas antecipadas. A diligência foi realizada para a apresentação de documentos e informações nos termos a seguir transcritos (peça 2, p. 5, peça 8, e peça 10) :
"c) sobre greves ocorridas na Receita Federal nos exercícios de 2017 e 2018:
c.1) relação de servidores que aderiram à greve;
c.2) informação sobre o desconto na folha de pagamento dos servidores grevistas nos dias parados acompanhada de documentos comprobatórios;"
[...]
"g) informações sobre as medidas internas adotadas diante do subitem 9.2.1. do Acórdão 2660/2017-TCU-Plenário, que cientificou a unidade com o propósito de evitar ocorrências semelhantes a 'não implantação de controle eletrônico de ponto para os servidores, em afronta às disposições dos artigos 1º e 3º do Decreto 1.867, de 17/4/1996, ressalvada a desnecessidade dessa medida no que concerne àqueles servidores que realizam trabalho externo às dependências da unidade, que terão seu desempenho avaliado pelas chefias' ".
	3.4.	 Paralisação de cobranças e pedidos de restituição, e ausência de orientação aos contribuintes sobre inscrições de dívidas, parcelamentos, revisões do imposto de renda, e situação na malha. A diligência foi realizada para a apresentação de documentos e informações nos termos a seguir transcritos (peça 2, p. 7, peça 8, e peça 10) :
d) relação dos processos administrativos de cobrança e de pedidos de restituição autuados nos exercícios de 2017 e 2018, com a data, a situação atual, e o motivo da última tramitação;
e) informações sobre o atendimento presencial aos contribuintes prestado pela DRF/SLS, com dados sobre quantidade de atendimentos, resultados esperados e benefícios alcançados, quantidade de servidores disponibilizados para esse serviço, avaliação do serviço, e qualquer outra informação a ele relacionada nos anos de 2017 e 2018;
	3.5.	 Realização de acesso a informações sigilosas por auditor da RFB enquanto cedido para ocupar o cargo de Secretário da Fazenda do Estado do Maranhão. A diligência foi realizada para a apresentação de documentos e informações nos termos a seguir transcritos (peça 2, p. 8, peça 8, e peça 10) :
f) sobre a cessão do auditor Marcellus Ribeiro Alves ao Governo do Estado do Maranhão:
f.1) informação se houve suspensão de sua senha, chave de acesso, certificação digital ou qualquer outro mecanismo de segurança para acesso a informações sigilosas concedido a servidor da Receita Federal para utilização restrita a serviços da unidade, apresentando documentos comprobatórios;
As respostas à diligência foram apresentadas, exceto quanto ao item 1, 'a.3' do ofício (peça 10) , justificando-se pela necessidade de esclarecimentos sobre as questões a seguir reproduzidas, oportunidade em que foi solicitada prorrogação do prazo em mais 30 dias (peça 12) .
	a) Seriam processos em cobrança que não foram inscritos em DAU?
	b) Seriam processos de crédito previdenciários controlados no Sief ou todos os débitos previdenciários, inclusive os constituídos por meio de confissão em GFIP?
	c) Qual o período?
A propósito da solicitação de esclarecimentos relativos ao item 1, 'a.3', verificou-se a existência do Acórdão 612/2015-TCU-Plenário (TC Processo 032.629/2011-7) , de 25/3/2015, que trata do acompanhamento da implantação do Programa de Unificação do Crédito Previdenciário e Fazendário (PUC) , bem assim das medidas adotadas pela RFB e pela PGFN acerca dos créditos previdenciários não enviados para inscrição em dívida ativa, em atendimento aos Acórdãos 2.429/2011 e 2.574/2012, ambos do Plenário desta Corte. Nesse acórdão, consta das deliberações preocupação com a transferência dos créditos previdenciários oriundos de autos de infração lançados a partir de agosto de 2011, praticamente coincidindo com a implementação (julho/2011) do sistema 'Sief Processos', responsável por "cadastrar, carregar e controlar o contencioso e a cobrança administrativa dos créditos previdenciários lançados de ofício referentes às competências de janeiro de 2009 e posteriores", segundo informado pela DRF/SLS (peças 17) .
Destarte, encaminhou-se [nova] diligência à DRF/SLS, reiterando, com as devidas adequações, a demanda registrada no item 1, alínea 'a.3', do Ofício 3308/2018-TCU/SECEX-MA, de 1º/11/2018, bem como solicitou-se a apresentação, em vista de informações já encaminhadas nas respostas, de informações complementares, nos termos a seguir transcritos (peças 18-21) . 
a) considerando a demanda registrada no item 1, alínea 'a.3', do citado ofício, encaminhar a relação de créditos previdenciários originados de autos de infração lançados a partir de agosto de 2011, mas não encaminhados à Procuradoria Geral da Fazenda Nacional (PGFN) , discriminando aqueles que não foram encaminhados em razão de pagamento ou demais eventos amparados em lei; 
b) considerando as informações já encaminhadas em resposta ao item 1, alínea 'a.1', do citado ofício, de que ainda há 3.365 processos previdenciários que permanecem em papel e não foram cadastrados no Sief, informar as ações que estão sendo adotadas no âmbito da unidade para a regularização da situação; e 
c) em complemento ao item 1, alínea 'd', do citado ofício, apresentar informações ou indicadores gerenciais, elaborados no âmbito da Delegacia da Receita Federal do Brasil em São Luís/MA ou da Secretaria da Receita Federal do Brasil, que evidenciem que o desempenho da unidade corresponde às expectativas do planejamento anual para os exercícios de 2017 e 2018
6.1. Cumprida a derradeira diligência, o tópico seguinte cuida da análise de mérito (peça 25) .
EXAME TÉCNICO
Item 3.1: ausência de conclusão do inventário e da apuração dos débitos previdenciários em meio físico referentes aos processos administrativos fiscais transferidos à Secretaria da Receita Federal do Brasil por determinação do art. 4º da Lei 11.457, de 16/3/2007.
Apresentou-se, por ocasião da resposta ao Ofício 0298/2019-TCU/SecexPrevidência, de 24/5/2019, (peça 21) , arquivo (Excel) contendo uma planilha que informa a existência de 6.365 processos em meio físico extraídos do Sistema de Comunicação e Protocolo (COMPROT) do Ministério da Fazenda. Informou-se que a grande maioria desses processos, originários da antiga Delegacia da Receita Previdenciária, já estavam extintos nesse órgão, que os movimentava por intermédio do SIPS - presumivelmente se refere ao Sistema Informatizado de Protocolo da Previdência Social (SIPPS) -, um sistema que não possibilita a transferência dos arquivos para os da RFB, daí a necessidade de cadastrá-los no COMPROT, tarefa que teria exigido muito trabalho e tempo (peça 30) .
Explica que o controle do 'crédito tributário' desses processos não é realizado via Sief, que controla apenas os derivados de autos de infração referentes às competências a partir de 2008 e os originados da Declaração de Débitos e Créditos Tributários Federais (DCTFWeb) . Tais créditos são controlados pelo Sistema de Registro e Controle de Débitos, Parcelamentos e Cobrança (SICOB) , da DATAPREV, por meio do número 'DEBCAD'. A título de exemplo, selecionou um dos processos constantes da planilha encaminhada que fora cadastrado no COMPROT, em 9/12/2010, sob número 13332.000.308/2010-25, ao qual foi vinculado o documento de origem 'NFLD358576172' (peça 27, p. 2) , que corresponde ao número da Notificação Fiscal de Lançamento de Débito (NFLD) gerada em 30/10/2005 e controlada no SICOB sob o DEBCAD '358576172' (peça 27, p. 3) ; tal "débito já passou por vários parcelamentos e hoje está parcelado nos termos da Lei 12.810/2013" (peça 27, p. 4) . Esclarece, enfim, que todos os outros processos da lista, com crédito tributário, são controlados de forma semelhante, por meio do DEBCAD, o que possibilita verificar a sua situação: ou extinto, ou parcelado, ou enviado à PGFN etc., de modo que existe um controle em relação aos processos citados.
Análise
Conforme esclarecido, os processos previdenciários em meio físico foram cadastrados no COMPROT e estão vinculados ao SICOB/DATAPREV por meio do 'DEBCAD', número que possibilita o rastreamento de sua situação atual. Assim, especificamente quanto ao cadastramento dos processos listados no COMPROT, o objeto da denúncia, é possível verificar sua ocorrência e o acesso a informações básicas por meio de consultada ao endereço 'https://comprot.fazenda.gov.br/comprotegov/site/index.html#ajax/processo-consulta.html'. Na denúncia, entretanto, não se apresenta o número de qualquer processo para que se possa verificar a situação atual.
Veja-se, enfim, que o exame da regularidade, em geral, de cobranças relacionadas a esses processos previdenciários em meio físico vai além do escopo desta denúncia, inserindo-se no âmbito dos planos anuais de auditoria, providência aplicável também aos processos hoje controlados por meio do Sief, de modo a garantir eficiência na alocação de recursos desta Corte.
Item 3.2: autorização pela chefia imediata do recebimento de indenização de transporte sem que houvesse deslocamento para qualquer atividade.
Apresentaram-se os relatórios solicitados relativos às indenizações de transporte referentes às competências dos exercícios de 2017 (R$ 6.103,00) e 2018 (R$ 1.241,00) (peça 15, p. 3 e 4) . Consigne-se que instrução pretérita registrou que em 2015 e 2016 já houve denúncia (TC Processo 013.561/2016-2) sobre fatos análogos, em razão do que foi realizada inspeção pela então Secex- MA, que nada constatou de irregular (peça 8, p. 2) .
Análise
	Ressalte-se que a denúncia não trouxe ao conhecimento deste Tribunal qualquer evidência sobre eventuais irregularidades, mas tão-somente narra suposto comportamento de chefias imediatas que teriam autorizado fictícios deslocamentos. Ademais, conforme apresentado na resposta, trata-se de quantias ínfimas no conjunto da gestão do órgão, pagas a oito servidores no período de dois anos. Destarte, os fatos desautorizam maior aprofundamento mediante ação de controle ante a baixa materialidade e em atenção ao princípio da racionalidade administrativa e economia processual, tendo ainda em conta que essa quantia é muito inferior ao limite de dispensa para instauração de tomada de contas especial, estabelecido no art. 6º, inciso I, da IN-TCU 71/2012.
Item 3.3: Deficiência no controle de frequência devido à ausência de desconto na folha de pagamento dos dias em que os auditores estão em greve ou com computadores paralisados, bem assim permissividade quanto a saídas antecipadas.
	Informou-se que os servidores que pararam suas atividades por adesão à greve nos exercícios de 2017 e 2018 tiveram seus registros anotados com o código 62 (FALTA GREVE ABONADA DECISÃO JUDICIAL - EST) , tendo em vista que estavam amparados por decisões judiciais, conforme documentos anexados, com exceção do servidor Jaime Martins Durans Neto, que parou suas atividades em período anterior à decisão judicial, razão pela qual foram realizados os descontos em sua folha de pagamento sob o código 65 (FALTA POR MOTIVO DE GREVE) (peça 13, p. 1 e 5-62) .
Análise
De fato, conforme evidenciam os documentos anexados e consultas a processos realizadas nos sítios na Internet do Superior Tribunal de Justiça e do Supremo Tribunal Federal, os analistas e auditores da RFB em greve estavam amparados, a contar de 1º/11/2017 (início da greve) , por decisões monocráticas do Ministro Og Fernandes do STJ em ações ordinárias, quando deferiu as tutelas de urgência para que a União se abstivesse de descontar das remunerações dos grevistas as quantias correspondentes aos dias de paralisação. Trata-se das seguintes Petições (peça 28) :
	a) Petição 12.111/DF ( (2017/0280901-8) : Ordenou-se a abstenção de proceder aos descontos até o dia 10/8/2018: Decisões de 9/11/2017 (publicada em 13/11/2017) e de 12/3/2018 (publicada em 14/3/2018) , em vista do interesse dos servidores filiados ao Sindicato Nacional dos Auditores Fiscais da Receita Federal do Brasil - Sindifisco Nacional; e
	b) Petição 12.122/DF (2017/0298667-4) : Ordenou-se a abstenção de proceder aos descontos até o dia 29/10/2018: Decisões de 19/12/2017 (publicada em 1º/2/2018) e de 29/5/2018 (publicada em 4/6/2018) , em vista do interesse dos servidores filiados ao Sindicato Nacional dos Analistas Tributários da Receita Federal do Brasil - Sindireceita.
As ações ordinárias visavam o reconhecimento da legalidade da greve dos servidores por suposto descumprimento pela União da Lei 13.464, de 10 de julho de 2017, sob a premissa da ausência de regulamentação de direitos dos servidores, em especial quanto à necessidade de criação do 'Comitê Gestor do Programa de Produtividade da Receita Federal do Brasil', à gestão do 'Programa de Produtividade da Receita Federal do Brasil' e à normatização da metodologia de cálculo do 'Bônus de Eficiência e Produtividade na Atividade Tributária e Aduaneira'. Como pedido alternativo, solicita-se que "caso não seja reconhecida a conduta ilícita da ré, que não seja efetuado o desconto na remuneração dos substituídos, determinando a compensação dos dias paralisados".
	No entanto, a Ministra do STF Cármen Lúcia, deferiu, em 28/5/2018 (publicada em 13/6/2018) , em sede de 'Suspensão de Tutela Antecipada' (STA 867/DF) , pedido formulado pela União para suspender os efeitos das decisões do STJ proferidas nas Petições 12.111/DF e 12.122/DF até o trânsito em julgado, tendo em conta que "as decisões impugnadas podem causar lesão à ordem pública, pois autorizam greve pelos Auditores Fiscais e Analistas Tributários da Receita Federal do Brasil sem que os dias não trabalhados sejam descontados", bem assim em razão da tese fixada pelo STF no Recurso Extraordinário 693.456/RJ, com repercussão geral, de que "A administração pública deve proceder ao desconto dos dias de paralisação decorrentes do exercício do direito de greve pelos servidores públicos, em virtude da suspensão do vínculo funcional que dela decorre, permitida a compensação em caso de acordo. O desconto será, contudo, incabível se ficar demonstrado que a greve foi provocada por conduta ilícita do Poder Público". O Minitro Luiz Fux, nos autos da STA 867/DF, ratificou, em 3/10/2018 (publicada em 5/10/2018) , a medida liminar concedida pela Ministra Cármen Lúcia.
Uma vez que a eficácia da decisão da Ministra Cármen Lúcia tem aplicação desde a publicação (13/6/2018) , houve, considerando as informações apresentadas pela própria DRF/SLZ (peça 13, p. 5-19) , irregular abono de faltas dos servidores a seguir listados, em desacordo com o art. 44, inciso I, da Lei 8.112/1990, que estabelece a perda da remuneração do dia em que o servidor faltar ao serviço:
	a) José Agnaldo Santos Raiol (CPF XXX.176.303-XX) : nos dias 13 a 28/6 e 2 a 4/72018 (peça 13, p. 13) ;
	b) José de Ribamar Diniz Fernandes  (CPF XXX.602.303-XX) : nos dias 13 a 15/6 e 28/6/2018 (peça 13, p. 14) .
Diante disso, propõe-se determinar à Delegacia da Receita Federal do Brasil em São Luís/MA, com amparo no art. 250, inciso II, do Regimento Interno deste Tribunal, que cancele o abono irregular das faltas dos citados servidores, nas respectivas datas, em atendimento do art. 44, inciso I, da Lei 8.112/1990, que estabelece a perda da remuneração do dia em que o servidor faltar ao serviço, e encaminhe a este Tribunal, no prazo de 60 dias, a comprovação sobre as providências adotadas.
Consigne-se que, após o encaminhamento das respostas à primeira diligência, transitou em julgado, em 21/3/2019, a decisão de mérito do Ministro Og Fernandes do STJ relativa à Petição 12.111/DF (2017/0280901-8) , conforme excertos a seguir reproduzidos (peça 28, p. 21-37) .
"O STF no julgamento do RE 693.456/RJ, julgado sob o regime da repercussão geral, firmou o posicionamento de que a administração pública pode realizar o desconto na remuneração dos servidores referentes aos dias não trabalhados em decorrência da adesão ao movimento grevista.
[...]
Contudo, tal entendimento não impede a negociação para a compensação dos dias não trabalhados; ao contrário, naquele julgamento, admitiu-se a possibilidade de compensação dos dias parados mediante acordo entre as partes. 
Recomenda-se, portanto, à administração pública que, observada a discricionariedade, oferte lapso temporal razoável para que aqueles que participaram da greve possam compensar as horas não trabalhadas, atenta às particularidades dos autos, uma vez que a atividade laboral diz respeito à arrecadação tributária, o que implica interesse econômico-social do Estado, especialmente no contexto econômico em que se encontra o nosso País, diante do déficit nas contas públicas.
Ante o exposto, julgo parcialmente procedente o pedido do autor, nos termos do art. 487, I, do CPC/2015 para reconhecer a legalidade do movimento grevista realizado no dia 25 de outubro de 2017 e no período de 1º de novembro de 2017 a 11 de junho de 2018, e vedar a aplicação pela administração pública de penalidade disciplinar aos substituídos com fundamento único de participação na greve, não podendo inclusive haver registro nos assentos funcionais das ausências relativas a adesão à greve como faltas injustificadas, mas sim, como faltas decorrente de participação no movimento paredista.
Verifica-se, então, que, embora o magistrado tenha considerado legal o movimento paredista, e afastado a aplicação aos grevistas de qualquer penalidade ou registro desabonador, não reconheceu a ilicitude da conduta da Administração, ou outra hipótese legal capaz de afastar a realização dos descontos, tanto assim que recomenda, ante o juízo de discricionariedade da mesma, que ofereça, como alternativa aos descontos, a possibilidade de compensação das horas não trabalhadas, providência que coincide com o pedido alternativo.
Em vista disso, propõe-se determinar à Delegacia da Receita Federal do Brasil em São Luís/MA a adoção de medidas de sua alçada, com o fim de dar cumprimento à decisão transitada em julgado do Ministro Og Fernandes do Superior Tribunal de Justiça relativa à Petição 12.111/DF (2017/0280901-8) , que impõe, em atendimento à repercussão geral fixada pelo Supremo Tribunal Federal no Recurso Extraordinário 693.456/RJ, de 27/10/2016, c/c o Parecer 004/2016/CGU/AGU, aprovado em 12/12/2016, o desconto dos dias de paralisação decorrentes do exercício do direito de greve pelos servidores públicos, ou, em face do poder discricionário da Administração, ofereça, como alternativa aos descontos, a possibilidade de compensação das horas não trabalhadas.
Quanto à paralização dos Analistas Tributários da Receita Federal do Brasil abrangidos nos autos da Petição 12.122/DF (2017/0298667-4) , embora haja coincidência de pedidos com a Petição 12.111/DF (2017/0280901-8) , verifica-se que ainda não houve apreciação final de mérito, e, portanto, não houve trânsito em julgado.
No que respeita à implantação de controle eletrônico de ponto para os servidores, tema que redundou na deliberação constante do subitem 9.2.1 do Acórdão 2660/2017-TCU-Plenário, a unidade informa que ainda adota folha de ponto, com amparo no Decreto 1.590/1995, disciplinado pela Portaria RFB 1863/2014. Entretanto, lembra que o Decreto 1867/1996 autoriza a sua gradativa implantação, e que, em observância à IN MP/SGP 2/2018, a unidade aguarda a conclusão de providências de ordem superior a respeito da implementação, mas que há previsão de início de seu funcionamento ainda neste exercício.
Em vista desses esclarecimentos, e tendo em conta que a narrativa do denunciante não está acompanhada de evidências concretas e contundentes que suportem a constatação de irregularidade, compreendemo-los suficientes, e despiciendo avançar na matéria, já apreciada no citado acórdão, cujo efeito esperado está em via de efetivação.
Item 3.4: Paralisação de cobranças e pedidos de restituição, e ausência de orientação aos contribuintes sobre inscrições de dívidas, parcelamentos, revisões do imposto de renda, e situação na malha.
Encaminharam-se os arquivos 'Item d 20181123_Resposta_TCU_DRFSLS_d.xls', contendo uma planilha que informa a existência e a situação de 1.394 correspondentes aos lançamentos de ofício realizados entre 2017 e 2018 (até 16/11/2011) , e 'Item d - PER - DRF-SLS - 2017 e 2018.xlsx', composto por três planilhas que informam a existência e a situação de, respectivamente, 3.313 processos de 'Restituição', 380 de processos de 'Ressarcimento', e 180 processos de 'Reembolso', todos referentes ao mesmo período (peça 12, 'Itens não digitalizáveis') . A título de ilustração, o quadro seguinte apresenta a situação dos processos anotados na planilha do 'Item d 20181123_Resposta_TCU_DRFSLS_d.xls'.
Lançamentos de ofício 2017 e 2018
	SITUAÇÃO*
	QUANTIDADE

	AGUARDANDO CIÊNCIA DO JULGAMENTO DA IMPUGNAÇÃO
	11

	AGUARDANDO CIÊNCIA DO LANÇAMENTO
	39

	AGUARDANDO CONCLUSÃO DE PROVIDÊNCIA
	2

	AGUARDANDO IMPUGNAÇÃO (REDUÇÕES) 
	16

	AGUARDANDO PGTO OU IMPUGNAÇÃO
	2

	DEVEDOR
	586

	IMPUGNAÇÃO EM JULGAMENTO
	252

	PROCESSO SOB CONTROLE DO PARCELAMENTO
	470

	REC. VOLUNTÁRIO EM JULGAMENTO
	8

	SUSPENSO POR MEDIDA JUDICIAL
	2

	SUSPENSO POR PARCELAMENTO (SIC) 
	5

	SUSPENSO POR PROCESSO DE REPRESENTAÇÃO
	1

	TOTAL
	1.394

Fonte: Sistema Integrado de Informações Econômico-Fiscais (Sief) 
* Há 11 processos indicados com dupla situação; nesse caso, selecionaram-se as que aparentemente são mais específicas.
No que respeita ao desempenho no atendimento aos contribuintes, apresentaram-se as informações constantes dos seguintes quadros (peça 15) :
Atendimento na sede da DRF em São Luís
	Ano
	Média diária de Atendentes
	Atendimento Presencial
	Atendimento Virtual
	Autoatendimento Orientado

	2017
	22,18
	124.786
	1.044.600
	42.271

	2018*
	19,29
	93.827
	1.027.409
	39.434

Fonte: RFB: Sistema Nacional de Apoio ao Gerenciamento do Atendimento (Saga) 
* Até outubro de 2018
Indicadores de Gestão da DRF/São Luís
	Ano
	TME 151
	IDRg2
	IDRa3
	Isip4

	2017
	71,95%
	4,62%
	2,86%
	24%

	2018*
	83,05%
	6,38%
	2,15%
	16%

	Meta
	86,00%
	7,00%
	3,00%
	20%

Fonte: RFB: Sistema Nacional de Apoio ao Gerenciamento do Atendimento (Saga) 
* Até outubro de 2018.
1TME 15 - Percentual de Serviços Atendidos com TME abaixo de 15min: Meta 86% com Polaridade Positiva, objetivo final 100%.
2IDRg - Índice de Demanda Reprimida Geral: Meta 7% com Polaridade Negativa: objetivo final 0%.
3IDRa - Índice de Demanda Reprimida Arrecadação: Meta 3% com Polaridade Negativa: objetivo final 0%.
4Isip - Índice de Serviços Possíveis de Serem Demandados Via Internet: Meta 20% com Polaridade Negativa: objetivo final 0%.
Análise
Em vista da quantidade de processos autuados e acompanhados, não se pode afirmar que haja paralisação de cobranças. Além disso, o denunciante não trouxe indícios mínimos nesse sentido. Uma análise acurada sobre o desempenho da DRF/SLS no que respeita ao tema demandaria a abertura de processo específico de fiscalização com critérios e referências adequados e escopo sobre o universo ou amostra significativa de unidades para fins de confrontação e obtenção de um quadro mais completo e profundo, não somente da unidade, mas da RFB.
Relativamente à suposta ineficiência no atendimento, verifica-se, por meio dos indicadores, que, mesmo no caso daqueles em que a meta não foi alcançada, TME 15 e Isip, os resultados são próximos e, aparentemente, há uma tendência de melhora no ano de 2018 em relação ao ano anterior. Destarte, conclui-se pela desnecessidade de deliberação saneadora.
Item 3.5: Realização de acesso a informações sigilosas por auditor da RFB enquanto cedido para ocupar o cargo de Secretário da Fazenda do Estado do Maranhão
Informou-se que, não obstante o certificado digital do Sr. Marcellus Ribeiro Alves se encontre válido até 2/12/2019, não é suficiente para lhe dar acesso a computadores e sistemas da RFB, que ocorre apenas quando o servidor está habilitado no ambiente Windows, com conta ativa no Active Directory, sem a qual não há também acesso remoto. Por fim, esclarece (peça 29) :
"Sem acesso aos equipamentos, não se pode acessar os sistemas que são restritos aos servidores constantes em nossa rede e que ficam hospedados em diversos segmentos (Grande Porte Dataprev, Grande Porte Serpro, DW Corporativo, Sief, Notes, Dataprev Plataforma Baixa e Windows) .
Conforme telas anexas (separadas por segmento) , o servidor foi desabilitado em todos os segmentos em que possuía privilégios de acesso desde o dia 24/02/2015, dia em que foram solicitados os Formulários Eletrônicos de Atualização do Usuário (e-FAUs) .
Análise
Primeiramente, observa-se que o denunciante apenas narra que o servidor "se utiliza das informações da Receita para realizar seus trabalhos no Estado, onde está o sigilo do cidadão dentro da Receita Federal", porém não apresenta elementos concretos mínimos que evidenciem a ocorrência de irregularidade. Destarte, compreendemos suficientes os esclarecimentos apresentados e despicienda qualquer medida saneadora.
CONCLUSÃO
Os exames realizados nos itens 7 a 30 permitem concluir que não procede a existência de irregularidades relativa ao conjunto dos indícios apresentados pelo denunciante sobre a gestão do Delegado Roosevelt Aranha Saboia frente à Delegacia da Receita Federal do Brasil em São Luís/MA, detectando-se irregularidade de pouca gravidade, no que tange ao controle de frequência, ensejando a emissão de propostas de determinação à unidade, conforme itens 13 a 22.
INFORMAÇÕES ADICIONAIS
Nos termos do art. 1º, inciso III, da Portaria-SecexPrevidência 3, de 24/9/2019, há delegação de competência aos diretores para emitir pronunciamento de mérito em processo de denúncia que não tenha sido realizada audiência, citação, proposta de aplicação de sanção, ou manifestação pela irregularidade, caso destes autos.
PROPOSTA DE ENCAMINHAMENTO
Ante todo o exposto, submetem-se os autos à consideração superior, propondo:
a) conhecer da presente denúncia, satisfeitos os requisitos de admissibilidade previstos nos arts. 234 e 235, do Regimento Interno deste Tribunal, e no art. 103, § 1º, da Resolução - TCU 259/2014, para, no mérito, considerá-la parcialmente procedente;
b) manter a chancela de sigiloso exclusivamente sobre o documento original da denúncia, com amparo no art. 236, § 1º, do Regimento Interno deste Tribunal, c/c o art. 104, § 1º, da Resolução - TCU 259/2014;
c) determinar à Delegacia da Receita Federal do Brasil em São Luís/MA, com amparo no art. 250, inciso II, do Regimento Interno deste Tribunal, que:
c.1) cancele o abono irregular das faltas dos servidores a seguir relacionados, nas respectivas datas, em atendimento do art. 44, inciso I, da Lei 8.112/1990, que estabelece a perda da remuneração do dia em que o servidor faltar ao serviço:
c.1.1) José Agnaldo Santos Raiol (CPF XXX.176.303-XX) : nos dias 13 a 28/6 e 2 a 4/72018;
c.1.2) José de Ribamar Diniz Fernandes  (CPF XXX.602.303-XX) : nos dias 13 a 15/6 e 28/6/2018;
c.2) adote, caso ainda não tenha realizado, providências de sua competência, visando dar cumprimento à decisão transitada em julgado do Ministro Og Fernandes do Superior Tribunal de Justiça relativa à Petição 12.111/DF (2017/0280901-8) , que impõe, em atendimento da repercussão geral fixada pelo Supremo Tribunal Federal no Recurso Extraordinário 693.456/RJ, de 27/10/2016, c/c o Parecer 004/2016/CGU/AGU, aprovado em 12/12/2016, o desconto dos dias de paralisação decorrentes do exercício do direito de greve pelos servidores públicos, ou, em face do poder discricionário da Administração, ofereça, como alternativa aos descontos, a possibilidade de compensação das horas não trabalhadas;
c.3) encaminhe a este Tribunal, no prazo de 60 dias, a comprovação sobre o conjunto das ações adotadas;
d) dar ciência do acórdão que vier a ser proferido ao denunciante, à Delegacia da Receita Federal do Brasil em São Luís/MA e à Secretaria da Receita Federal do Brasil, destacando que o relatório e o voto que fundamentam a deliberação ora encaminhada podem ser acessados por meio do endereço eletrônico www.tcu.gov.br/acordaos e que, caso tenham interesse, o Tribunal pode encaminhar-lhes cópia desses documentos sem quaisquer custos para V. Sas.; e
e) arquivar o presente processo, após adoção das providências, com fundamento no art. 169, inciso III, do Regimento Interno do Tribunal.
4.	Instado a pronunciar-se no feito, o Ministério Público de Contas, representado pelo Procurador Júlio Marcelo de Oliveira, endossou as conclusões da unidade técnica, nos termos do parecer parcialmente transcrito a seguir (peça 35) :
	(...) 
	O Ministério Público de Contas da União, pelos motivos a seguir declinados, manifesta-se de acordo com a proposta de encaminhamento apresentada pela Secex/MA. 
	Convém destacar que os elementos colacionados aos autos, apresentados pela DRF/SLS em atenção a duas diligências promovidas pela unidade instrutiva, afastam, no geral, as impropriedades suscitadas pelo (a) denunciante. 
	Com efeito, a única impropriedade que se confirmou refere-se à existência de registros deficientes na frequência de servidores que, nos exercícios de 2017 e 2018, fizeram greves e não tiveram tais ações refletidas em seus assentamentos individuais. Quanto ao tema, faz-se remissão à adequada análise empreendida pela unidade instrutiva, in verbis: 
             (...) [reprodução dos itens 14 a 22, já transcritos neste Relatório]
	Conforme se depreende do excerto antes transcrito, a impropriedade observada nos assentamentos individuais dos servidores foi, em grande medida, fomentada por decisões judiciais sucessivas, as quais podem ter sido equivocadamente interpretadas pelos gestores envolvidos.
	Assim, impõe-se o cancelamento dos abonos de faltas concedidos aos servidores José Agnaldo Santos Raiol e José de Ribamar Diniz Fernandes, bem como mostra-se pertinente a proposta de encaminhamento alvitrada pela unidade técnica, no sentido de ser exarada determinação ao órgão jurisdicionado para que adote medidas com vistas a dar cumprimento à decisão transitada em julgado do Ministro Og Fernandes, do Superior Tribunal de Justiça, relativa à Petição 12.111/DF (2017/0280901-8) , a qual impõe o desconto dos dias de paralisação decorrentes do exercício do direito de greve pelos servidores públicos, ou, em face do poder discricionário da Administração, ofereça, como alternativa aos descontos, a possibilidade de compensação das horas não trabalhadas.
            Ante o exposto, o MP de Contas da União manifesta-se de acordo com a proposta de encaminhamento da unidade técnica, no sentido de o Tribunal:
             (...) [o parecer reprisa, ipsis litteris, a proposta da unidade técnica descrita no item 33 da instrução coligida neste Relatório].
É o Relatório.

não há

Procurador Júlio Marcelo de Oliveira.

DENÚNCIA. DRF/MA. SUPOSTAS IRREGULARIDADES RELACIONADAS A TRANSFERÊNCIA DO ACERVO DE PROCESSOS DE CRÉDITOS PREVIDENCIÁRIOS, TRANSPORTE E CONTROLE DE FREQUÊNCIA DE SERVIDORES, PROCESSOS ADMINISTRATIVOS DE COBRANÇA, PEDIDOS DE RESTITUIÇÃO, ATENDIMENTO DOS CONTRIBUINTES E AO ACESSO INDEVIDO A INFORMAÇÕES PROTEGIDAS POR SIGILO FISCAL. CONHECIMENTO. DILIGÊNCIAS SANEADORAS. ELISÃO DA QUASE TOTALIDADE DOS INDÍCIOS DE IRREGULARIDADES NOTICIADAS. QUESTÕES DE BAIXA MATERIALIDADE. PROCEDÊNCIA PARCIAL, QUANTO A CONTROLE DE FREQUÊNCIA RELACIONADO A MOVIMENTO GREVISTA JUDICIALIZADO. DETERMINAÇÕES. CIÊNCIA.

DENÚNCIA (DEN)

Secretaria de Controle Externo da Gestão Tributária, da Previdência e Assistência Social (SecexPrevi).

Relato este processo nos termos do art. 152 do Regimento Interno deste Tribunal, em sucessão ao Ministro José Múcio Monteiro.
2.	Conforme visto no Relatório, trata-se de denúncia de possíveis irregularidades no âmbito da Delegacia da Receita Federal do Brasil em São Luís/MA (DRF/SLS) em 2018, assim descritas:
a) ausência de conclusão do inventário e da apuração dos débitos previdenciários referentes aos processos administrativos fiscais em meio físico, transferidos pelo Ministério da Previdência Social ou pelo Instituto Nacional do Seguro Social - INSS à Secretaria da Receita Federal do Brasil por determinação do art. 4º da Lei 11.457, de 16/3/2007, causando suposto prejuízo aos cofres previdenciários desde 2007 em consequência de decadência ou prescrição em relação à cobrança dos créditos tributários;
b) autorização pela chefia imediata do recebimento de indenização de transporte sem que houvesse deslocamento para qualquer atividade.
c) deficiência no controle de frequência devido à ausência de desconto na folha de pagamento dos dias em que os auditores estão em greve ou com computadores paralisados, bem assim permissividade quanto a saídas antecipadas.
d) paralisação de cobranças e pedidos de restituição, e ausência de orientação aos contribuintes sobre inscrições de dívidas, parcelamentos, revisões do imposto de renda, e situação na malha.
e) realização de acesso a informações sigilosas por auditor da RFB enquanto cedido para ocupar o cargo de Secretário da Fazenda do Estado do Maranhão.
3.	Em atendimento às diligências saneadoras da SecexPrevidência, a unidade jurisdicionada encaminhou informações e esclarecimentos que elidiram os questionamentos suscitados pelo denunciante, exceto quanto ao indício de irregularidade descrito na letra "c" ("ausência de desconto na folha de pagamento dos dias em que os auditores estão em greve") . 
4	Em vista disso, a unidade técnica, com o pleno endosso do Parquet especializado, concluiu pela procedência parcial da denúncia, propondo as determinações e cientificações descritas no Relatório.
5.	Feito esse breve histórico, passo a decidir.
6.	Presentes os requisitos de admissibilidade dispostos no art. 235 do Regimento Interno deste Tribunal, cumpre conhecer da denúncia.
7.	No mérito, assiste razão aos pareceres, cujas análises e conclusões incorporo a este Voto como razões de decidir.
8.	Com efeito, as diligências realizadas demonstraram que os indícios de irregularidades trazidos na denúncia foram quase todos esclarecidos, restando apenas duas questões relacionadas aos dias não trabalhados por alguns servidores, em virtude de greve, a saber:  
	a) abono irregular de faltas de dois servidores, em desacordo com o estatuído no art. 44, inciso I, da Lei 8.112/1990, que impõe o desconto proporcional da remuneração do servidor em caso de falta ao serviço sem amparo legal (José Agnaldo Santos Raiol: nos dias 13 a 28/6 e 2 a 4/7/2018; e José de Ribamar Diniz Fernandes: nos dias 13 a 15/6 e 28/6/2018) ; 
	b) não implementação do desconto dos dias de paralisação decorrentes de greve de servidores nos dias 25/10/2017 e 1º/11/2017 a 11/6/2018, ou adoção alternativa da compensação dos dias não trabalhados, providências devidas em conformidade com a tese fixada pelo Supremo Tribunal Federal, em repercussão geral, no RE 693.456/RJ (relator: Ministro Dias Toffoli) , in verbis:
A administração pública deve proceder ao desconto dos dias de paralisação decorrentes do exercício do direito de greve pelos servidores públicos, em virtude da suspensão do vínculo funcional que dela decorre, permitida a compensação em caso de acordo. O desconto será, contudo, incabível se ficar demonstrado que a greve foi provocada por conduta ilícita do Poder Público. 
9.	Nessa mesma linha dispõe o Parecer 004/2016/CGU/AGU, nos seguintes termos:
I. A Administração Pública Federal deve proceder ao desconto dos dias de paralisação decorrentes do exercício do direito de greve pelos servidores públicos, em virtude da suspensão do vínculo funcional que dela decorre.
II. O desconto apenas não deve ser feito se ficar demonstrado que a greve foi provocada por conduta ilícita da Administração Pública Federal, e constatada situação de abusividade pelo Poder Judiciário.
III. O corte de ponto é um dever, e não uma opção, da Administração Pública Federal, que não pode simplesmente ficar inerte ante situação de greve.
IV. A Administração Pública Federal possui a faculdade de firmar acordo para, em vez de realizar desconto, permitir a compensação das horas não trabalhadas pelos servidores.
10.	As diligências revelaram que a falha foi atenuada pelo fato de a matéria ter sido objeto de demandas judiciais, cujos primeiros provimentos, em caráter liminar, asseguraram temporariamente aos servidores o direito de não ter seus dias descontados, o que foi assim descrito no Relatório:
    a) Petição 12.111/DF (2017/0280901-8) : Ordenou-se a abstenção de proceder aos descontos até o dia 10/8/2018: Decisões de 9/11/2017 (publicada em 13/11/2017) e de 12/3/2018 (publicada em 14/3/2018) , em vista do interesse dos servidores filiados ao Sindicato Nacional dos Auditores Fiscais da Receita Federal do Brasil - Sindifisco Nacional; e
	b) Petição 12.122/DF (2017/0298667-4) : Ordenou-se a abstenção de proceder aos descontos até o dia 29/10/2018: Decisões de 19/12/2017 (publicada em 1º/2/2018) e de 29/5/2018 (publicada em 4/6/2018) , em vista do interesse dos servidores filiados ao Sindicato Nacional dos Analistas Tributários da Receita Federal do Brasil - Sindireceita
11.	Posteriormente, as decisões de tutela antecipada foram revertidas, no âmbito do STF, mediante decisão da Ministra Cármen Lúcia, publicada em 13/6/2018. 
12.	Ainda segundo as apurações da unidade técnica, uma das ações, objeto da Petição 12.111/DF (2017/0280901-8) , transitou em julgado em 21/3/2019, após decisão do Ministro Og Fernandes, do Superior Tribunal de Justiça, que, embora tenha considerado legal o movimento grevista ocorrido nos dias 25/10/2017 e 1º/11/2017 a 11/6/2018, consignou a seguinte recomendação: 
O STF no julgamento do RE 693.456/RJ, julgado sob o regime da repercussão geral, firmou o posicionamento de que a administração pública pode realizar o desconto na remuneração dos servidores referentes aos dias não trabalhados em decorrência da adesão ao movimento grevista.
[...]
Contudo, tal entendimento não impede a negociação para a compensação dos dias não trabalhados; ao contrário, naquele julgamento, admitiu-se a possibilidade de compensação dos dias parados mediante acordo entre as partes. 
Recomenda-se, portanto, à administração pública que, observada a discricionariedade, oferte lapso temporal razoável para que aqueles que participaram da greve possam compensar as horas não trabalhadas, atenta às particularidades dos autos, uma vez que a atividade laboral diz respeito à arrecadação tributária, o que implica interesse econômico-social do Estado, especialmente no contexto econômico em que se encontra o nosso País, diante do déficit nas contas públicas.  (Grifei) .
13.	Dito isso, endosso as conclusões dos pareceres, no sentido de considerar parcialmente procedente a denúncia no ponto em comento, e expedir determinação corretiva à Delegacia da Receita Federal em São Luís/MA, apenas invertendo a sequência dos comandos alternativos propostos, de modo a priorizar - em conformidade com a recomendação do Ministro Og Fernandes - a compensação pelos dias e horas não trabalhados e, alternativamente, proceder ao desconto remuneratório dos dias e horas não trabalhados. 
14.	No que tange aos demais pontos da denúncia, a conclusão dos pareceres mostra-se acertada, principalmente em virtude dos seguintes fatos: 
	-  a denúncia não se fez acompanhar de indícios consistentes das irregularidades alegadas;
	- parte das questões já foi objeto de fiscalizações anteriores deste Tribunal, que não confirmaram as irregularidades noticiadas;
	- a unidade comprovou a adoção de medidas corretivas ou apresentou justificativas razoáveis a revelar que a gestão questionada não atuou de forma negligente ou desidiosa;
	- a fiscalização mais exaustiva dos fatos alegados demandaria procedimentos de inspeção ou auditoria, cujos custos não se justificariam em virtude da baixa materialidade dos objetos de fiscalização.
15.	Com essas observações, alinho-me aos pareceres para considerar parcialmente procedente a denúncia e expedir, com os ajustes de forma que entendo pertinentes, as determinações propostas e demais medidas acessórias aplicáveis à espécie.
                    Do exposto, VOTO por que seja aprovado o Acórdão que ora submeto a este Colegiado.
	
TCU, Sala das Sessões Ministro Luciano Brandão Alves de Souza, em 24 de junho de 2020.
RAIMUNDO CARREIRO 
Relator